臺灣高雄地方法院刑事判決
111年度簡上字第92號
上  訴  人  
即  被  告  劉秋彤 



上列上訴人即被告因傷害案件，不服本院111年度簡字第66號，
中華民國111年1月20日第一審判決（起訴案號：110年度偵字第2
1309號），提起上訴，本院判決如下：
    主      文
上訴駁回。
    事實及理由
一、本案經本院審理結果，認原判決之認事用法，均無違誤，量
    刑亦屬妥適，應予維持，爰依刑事訴訟法第373條之規定，
    引用第一審判決書記載之事實、證據及理由（如附件）。另
    本判決依司法院「刑事判決精簡原則」，證據能力部分因檢
    察官及上訴人即被告劉秋彤（原名劉慧玲）不爭執（見院三
    卷【即本院簡上卷】第33頁），得不予說明。
二、上訴意旨略以：我當時是要問告訴人朱子蓮事情，我是在拉
    告訴人朱子蓮的衣袖時不小心傷到她手臂，我不是有意要傷
    害告訴人，我沒有傷害她的犯意等語。
三、駁回上訴之理由：
㈠、告訴人於民國110年8月6日上午11時5分許，在高雄市○○區○○○
    路000號地下一層樓，以右手抓住告訴人之右上臂，致告訴
    人受有右側上臂抓傷之傷害一情，業經告訴人於警詢、偵查
    及本院審理時指訴明確（見警卷第4至8頁，偵卷第31至33頁
    ，院三卷第69至81頁），核與證人陳秀美於本院審理時證述
    相符（見院三卷第100至112頁），且有嘉醫診所110年8月6
    日之診斷證明書在卷可佐（警卷第13頁）。而被告於本院審
    理時對其行為致告訴人成傷一情，亦坦認在卷（見院三卷第
    112頁），此情堪以認定。
㈡、依被告所為之答辯，本件應審究者，乃被告於行為當下有無
    傷害告訴人之故意，本院判斷如下：
  ⒈經查，告訴人於警詢及本院審理中均證稱：被告當下衝過來
    抓住我的右手臂，我防不勝防，她的手指用力的卡到我手臂
    的肉而導致我受傷，並不是拉到我的衣服等語明確（見警卷
    第5、7頁，院三卷第70至72頁、第75頁）。而參以告訴人於
    事發後當日即前去就醫，並經醫師診察其「右側上臂抓傷」
    ，並於診斷證明書上記載告訴人「目前有局部皮膚紅腫瘀青
    及疼痛現象」等語，有上開診斷證明書可查。另證人蘇傳吉
    於本院審理中證稱：被告有碰觸到告訴人，告訴人手上有兩
    個指痕，就兩個圓點，手指頭的痕跡等語（見院三卷第84頁
    ）；證人陳秀美於本院審理時亦證稱：我確實有看到告訴人
    手臂上一點點的傷口，很像是捏出來的傷痕等語（見院三卷
    第100至105頁），均可證告訴人有因被告之行為導致其右上
    臂受有外觀上明顯可見之傷勢。加以被告於警詢、偵查及本
    院準備程序中均自承其在拉告訴人之過程中，其右手手指因
    而瘀青一情（警卷第2頁，偵卷第32頁，院一卷【即本院審
    訴卷】第25頁），並有被告提出之受傷照片在卷可憑（院一
    卷第39頁），亦徵被告當下應是以相當程度之力道抓住告訴
    人之右手臂，否則被告之右手手指當無可能因此成傷，而告
    訴人右上臂亦無可能於當下就顯現遭外力所傷之傷痕。
  ⒉又據證人蘇傳吉於本院審理中證稱：當時我跟董事長在講話
    ，告訴人在董事長的正後方，被告則在我的背後，被告從我
    的後方接近突然出來要去抓告訴人，我跟董事長就趕快把他
    們架開等語（見院三卷第85至87頁、第90至91頁）；證人陳
    麗娟於本院審理中證稱：被告當時要去拉告訴人的衣服，有
    好幾個人要去幫忙，董事長也出來擋等語（見院三卷第94頁
    、第96至97頁），可見被告當下是突然上前將手伸向告訴人
    ，且其所展現之肢體強度非弱，並有使衝突一觸即發之可能
    ，方使在場者第一時間有所警覺而上前阻擋或將其二人架開
    。佐以被告於偵查及本院準備程序中供稱：我是要問告訴人
    事情，我希望告訴人說明清楚等語（見偵卷第32頁，院三卷
    第32頁），是被告既為上前質問告訴人並與之理論，可徵被
    告主觀上對告訴人確有不滿，在此動機驅使之下，非無傷害
    告訴人之可能。且被告係以大動作衝向告訴人並施以相當程
    度之力道抓住告訴人之右手臂，而告訴人之右手臂亦隨即產
    生外在顯而可見之傷痕，此與一般人「不小心」觸及他人右
    上臂可能產生之情形，顯然不符，是被告主觀上係基於傷害
    之故意而為，堪可認定。從而，被告前開所辯，應屬事後卸
    責之詞，不足採信。
  ⒋至證人蘇傳吉於本院審理時雖證稱：被告並沒有抓到告訴人
    ，連衣服都沒有抓，只是碰觸到而已等語（見院三卷第88至
    90頁）；證人陳麗娟於本院審理中亦證稱：被告根本沒捏到
    告訴人，只是拉到衣服而已等語（見院三卷第94頁）。是證
    人蘇傳吉與陳麗娟所述雖有利於被告，然其二人就同一事實
    之陳述已有所出入，真實性有待商榷。且若被告於事發當下
    僅僅只是上前拉告訴人衣袖，或者連告訴人衣服都未觸及，
    在場者應不至於立刻上前阻擋或將被告及告訴人架開，是證
    人蘇傳吉、陳麗娟前開所述，顯與常情不符。證人蘇傳吉、
    陳麗娟之證詞既存在上開瑕疵，自難採為對被告有利之認定
    。
  ⒌綜合以上各情，被告基於不滿而欲與告訴人理論之動機，而
    於前揭時、地以手抓住告訴人右上臂，主觀上係基於傷害之
    故意而為，堪可認定。被告辯稱其是過失誤傷告訴人等語，
    核與常情不符，自不可採。
㈢、本件上訴理由業經本院審酌為無理由，是本件被告所指原審
    判決應予撤銷，改為無罪之諭知，實難認有據。從而，被告
    前揭上訴意旨為無理由，應予駁回。
據上論斷，應依刑事訴訟法第455條之1第1項、第3項、第364條
、第368條、第373條，判決如主文。
本案經檢察官廖春源提起公訴，檢察官陳俊秀到庭執行職務。
中　　華　　民　　國　　111 　年　　6 　　月　　24　　日
                  刑事第八庭  審判長法　官  林英奇
                                    法  官  何一宏
                                    法  官  陳鑕靂
以上正本證明與原本無異。
不得上訴。
中　　華　　民　　國　　111 　年　　6 　　月　　24　　日
　　　　　　　　　　　　　　　　　　書記官  許雅惠

◎附錄本案論罪科刑法條
中華民國刑法第277條
傷害人之身體或健康者，處5年以下有期徒刑、拘役或50萬元以
下罰金。
犯前項之罪，因而致人於死者，處無期徒刑或7年以上有期徒刑
；致重傷者，處3年以上10年以下有期徒刑。

附件：
臺灣高雄地方法院刑事簡易判決
                                       111年度簡字第66號
公  訴　人　臺灣高雄地方檢察署檢察官
被　　　告　劉慧玲　女　民國00年0月0日生
                    身分證統一編號：Z000000000號
                    住高雄市○○區○○路000巷00號25樓之1
上列被告因傷害案件，經檢察官提起公訴（110年度偵字第21309
號），被告於準備程序中為有罪之陳述，本院合議庭認宜以簡易
判決處刑（原案號：110年度審訴字第805號），爰不經通常審判
程序，裁定由受命法官逕以簡易判決處刑如下：
    主  文
劉慧玲犯傷害罪，處拘役拾日，如易科罰金，以新臺幣壹仟元折
算壹日。
    事實及理由
一、緣劉慧玲與朱子蓮間，因互助會爭議而生糾紛，詎劉慧玲竟
    基於傷害人身體之犯意，於民國110年8月6日11時5分許，在
    高雄市○○區○○○路000號地下一層樓，以右手抓住朱子蓮之右
    上臂，致朱子蓮受有右側上臂抓傷之傷害。
二、上揭事實，業據被告劉慧玲於偵訊（偵卷第32、33頁）及本
    院審理時（審交易卷第27頁）均坦承不諱，且與證人即告訴
    人朱子蓮於警詢（警卷第4、5頁）之證述，證人蘇傳吉於警
    詢（警卷第9、10頁）之證述，證人蔡承家於警詢（警卷第1
    1、12頁）之證述，均參核相符，並有嘉醫診所110年8月6日
    之診斷證明書、照片各1份（警卷第13、14頁）在卷可憑。
    足認被告上開任意性自白，核與卷內積極事證，印證相符，
    洵堪採為論罪之基礎。本件事證明確，被告犯行，堪以認定
    ，應依法論科。
三、論罪科刑：
（一）核被告所為，係犯刑法第277條第1項之傷害罪。
（二）爰以行為人之責任為基礎，審酌被告為智識成熟之成年人
      ，因與告訴人朱子蓮間互助會爭議，而生糾紛，不思以理
      性處理，竟徒手毆打致傷，造成告訴人受有如事實欄所載
      之傷勢，所為誠屬不該，惟考量被告犯後能於本院審理時
      坦承犯行，態度非惡，兼衡其於審理時自陳大學肄業之教
      育程度、現在靠殘障補助金維生之經濟、生活狀況（審訴
      卷第27頁）暨其犯罪動機、目的、手段、品行，及告訴人
      之傷勢、被告與告訴人尚未達成和解等一切情狀，量處如
      主文所示之刑，並諭知如易科罰金之折算標準。
四、依刑事訴訟法第449條第2項、第3項，刑法第277條第1項、
    第41條第1項前段，刑法施行法第1條之1，逕以簡易判決處
    刑如主文。
五、如不服本件判決，得自收受送達之日起20日內，向本院提起
    上訴狀，上訴於本院管轄之第二審地方法院合議庭。
中　　華　　民　　國   111    年    1     月   20    日
                  高雄簡易庭    法  官    李昆南
如不服本判決，應於判決送達之日起20日內向本院提出上訴書狀
。
因疫情而遲誤不變期間，得向法院聲請回復原狀。
中　　華　　民　　國　 111　　年　　1 　　月　　20　　日
                                書記官     鄭仕暘
附錄論罪科刑法條：
中華民國刑法第277 條
傷害人之身體或健康者，處5 年以下有期徒刑、拘役或50萬元以
下罰金。
犯前項之罪，因而致人於死者，處無期徒刑或7 年以上有期徒刑
；致重傷者，處 3年以上10年以下有期徒刑。